【裁判字號】    88,易,4407
【裁判日期】    890225
【裁判案由】    賭博
【裁判全文】
臺灣板橋地方法院刑事判決                        八十八年度易字第四四○七號
    公  訴  人  臺灣板橋地方法院檢察署檢察官
    被      告  丁○○
                乙○○
                己○○
                戊○○
右列被告因賭博案件，經檢察官提起公訴（八十八年度偵字第一四四三○號），本院
判決如左：
    主    文
丁○○、乙○○、己○○、戊○○在公眾得出入之場所賭博財物，各處罰金壹仟貳佰
元，如易服勞役，均以佰元折算壹日。
扣案電動賭博機具「彈珠臺」貳臺（含ＩＣ板貳塊）、「麻將」陸臺（含ＩＣ板陸塊
）、「水果盤」臺（含ＩＣ板塊）、「霹靂火」壹臺（含ＩＣ板壹塊）、「小瑪
琍變異體」壹臺（含ＩＣ板壹塊）、賭資新臺幣玖仟元，均沒收。
    事    實
一、丙○○（另結）基於常業賭博之犯意，自民國八十八年六月二日起，在臺北縣新
    莊市○○○路八六號「９便利商店」之公眾得出入之場所，於店內擺置電動賭博
    機具「彈珠臺」二臺、「麻將」六臺、「水果盤」三臺、「霹靂火」一臺、「小
    瑪琍變異體」一臺等，與不特定人賭博財物，玩法係由賭客以每新臺幣（下同）
    十元賭資兌換一枚代幣，再以押分方式與上開賭具對賭，押中者，可得一至數倍
    不等分數，再依原來押分比例兌換現金；未押中者，則賭資歸丙○○所有，而以
    之為常業。嗣於八十八年六月七日下午四時五十分許，適有賭客莊豐壕（因與他
    案有連續犯之裁判上一罪關係，業經不起訴處分）、甲○○、庚○○、辛○○（
    該三人另結）、丁○○、乙○○、己○○、戊○○等人在上址把玩前開電動賭博
    機具而賭博財物時，為警當場查獲，並扣得丙○○所有之上開電動賭博機具共十
    三臺（含ＩＣ板十三塊）、賭資玖仟元、洗分兌換金錢記事簿壹本、每日營業額
    表貳張、代幣伍佰伍拾枚。
二、案經臺北縣警察局新莊分局移送臺灣板橋地方法院檢察署檢察官偵查起訴。
    理    由
一、訊據被告丁○○固坦承於上開時兌換現金開分把玩電動賭博機具一節，惟矢口否
    認有賭博犯行，辯稱不知可兌換回現金云云為辯，另被告乙○○、己○○、戊○○經合法傳喚無正當理由不到庭，然其於警訊中坦承於上開時地把玩電動賭博機
    具一事，惟亦以不知可兌換金錢云云為辯，經查：右揭犯罪事實，業據同案被告
    丙○○迭於警、偵訊及本院審理中供承不諱，且有扣案如事實欄所示之物足資佐
    證；雖被告尚以前詞置辯，惟查：（一）質諸同案被告丙○○已供稱：「是沒有
    明白說，但他們應知道可以換東西，因為檯子是賭博的，一般人不會再問可否換
    東西」。（二）況且設若被告不知可以兌換財物，焉肯以現金兌換代幣，而圖得
    「分數」而為無謂之「娛樂」，亦與常情有違。（三）同案被告丙○○供承上開
    賭博機具擺放之位置係於便利商店後面之小房間內，此亦有核與所述相符之現場
    照片（見偵查卷第二十六頁）足稽，而於便利商店內擺設電動賭博機具與一般之
    合法遊藝場難相比擬，此為社會大眾之常識，再者，司法單位取締以電動賭博機
    具賭博亦為媒體所廣為傳播，且為時已久，是被告仍謂不知可兌換金錢云云，核
    屬無稽。綜上所述，被告丁○○、乙○○、己○○、戊○○所辯無非係圖免罪責
    之詞，自無足採信，被告丁○○、乙○○、己○○、戊○○罪證均已臻明確，渠
    等犯行堪予認定，自應依法論科。
二、被告丁○○、乙○○、己○○、戊○○在公眾得出入之場所賭博財物，核係犯刑
    法第二百六十六條第一項前段之賭博罪。爰審酌被告丁○○、乙○○、己○○、
    戊○○之犯罪動機、目的、手段、品行、智識程度、所生危害、犯罪後態度等一
    切情狀，各量處如主文所示之刑，並均諭知易服勞役之折算標準。
三、扣案電動賭博機具「彈珠臺」貳臺（含ＩＣ板貳塊）、「麻將」陸臺（含ＩＣ板
    陸塊）、「水果盤」臺（含ＩＣ板塊）、「霹靂火」壹臺（含ＩＣ板壹塊）
    、「小瑪琍變異體」壹臺（含ＩＣ板壹塊）、賭資玖仟元分別係當場賭博之器具
    與在賭檯之財物，不問屬於犯人與否，均依刑法第二百六十六條第二項沒收之；
    另扣案洗分兌換金錢記事簿壹本、每日營業額表貳張、代幣伍佰伍拾枚，係同案
    被告丙○○所有供犯罪所用之物，業據同案被告丙○○供明無訛，是就被告丁○○、乙○○、己○○、戊○○爰不為沒收該扣案物之諭知。
四、被告乙○○、己○○、戊○○經合法傳喚無正當理由不到庭，又所為本案賭博犯
    行應科以罰金，爰依刑事訴訟法第三百零六條之規定，就被告乙○○、己○○、
    戊○○部分不待其陳述逕行判決，附此敘明。
據上論斷，應依刑法第二百九十九條第一項前段、第三百零六條，刑法第二百六十六
條第一項前段、第二項、第四十二條第二項，罰金罰鍰提高標準條例第一條前段、第
二條，判決如主文。
本案經檢察官游鉦添到庭執行職務。
中      華      民      國      八十九      年     三     月   三十一   日
                                      臺灣板橋地方法院刑事第五庭
                                          法  官  陳  鴻  清
右正本證明與原本無異。
如不服本判決應於送達後十日內向本院提出上訴狀。
                                          書記官  林  蔚  然
中      華      民      國      八十九      年     四     月     七     日


司法院資訊處製作；財團法人民間司法改革基金會備份。
